Minutes et répertoires du notaire Nicolas TABOUÉ, janvier 1684 - 14 juin 1713 (étude XIX)
Archives nationales
- Minutes de Nicolas TABOUÉ, janvier 1684 - 8 juin 1715; MC/ET/XIX/531 - MC/ET/XIX/607
  - Minutes. 1708, juin - décembre, juin - décembre 1708; MC/ET/XIX/588
    - Gaillard (Thomas) maître serrurier rue Vieille du Temple § Vente de marchandises et ustensiles, 26 juillet 1708; MC/ET/XIX/588
      acte de vente; Gaillard, Thomas
    - Reichart (Jean Gilles) brodeur Rue Saint Sauveur § Mariage de .., 2 septembre 1708; MC/ET/XIX/588
      contrat de mariage; Reichart, Jean Gilles
    - La Baissière (Gabriel Louis), maître peintre sculpteur, rue du Roi de Sicile § Mariage du fils de .., 2 septembre 1708; MC/ET/XIX/588
      contrat de mariage; La Baissière, Gabriel Louis
    - Reichart (Nicolas) maître maçon rue Saint Sauveur § Mariage du fils de .., 2 septembre 1708; MC/ET/XIX/588
      contrat de mariage; Reichart, Nicolas
    - Ponée (Louis Bazile), marchand orfèvre rue de Gesvres § Convention, 7 septembre 1708; MC/ET/XIX/588
      Ponée, Louis Bazile
    - Quittance au tuteur du fils unique de François Bonnemeur, peintre ordinaire du roi à Paris., 16 novembre 1708; MC/ET/XIX/588
      quittance; Bonnemeur, François; maçon; peintre
    - Mosin (Pierre), marchand orfèvre, rue du Pourtour-Saint-Gervais § Quittance, 16 novembre 1708; MC/ET/XIX/588
    - Varenne (Claude) architecte et maître maçon; Quai des Ormes § Quittance, 16 novembre 1708; MC/ET/XIX/588
    - Bouillot (Jean) maçon rue de Martray § bail à .., 19 novembre 1708; MC/ET/XIX/588
      bail; Bouillot, Jean
    - Varenne (Claude) architecte et maître maçon quai des Ormes § Convention, 27 novembre 1708; MC/ET/XIX/588
    - Gaillard (Thomas) maître Serrurier Vieille rue du Temple § Mariage de .., 30 novembre 1708; MC/ET/XIX/588
      contrat de mariage; Gaillard, Thomas
    - Bingant (François), marchand orfèvre, rue Saint-Louis, près le Palais § Bail, 14 décembre 1708; MC/ET/XIX/588
      bail; Bingant, François
    - Devienne (Jean), marchand orfèvre, rue Saint-Louis, près le Palais § Bail, 14 décembre 1708; MC/ET/XIX/588
      bail; Devienne, Jean
  - Minutes. 1709, janvier - mai, janvier - mai 1709; MC/ET/XIX/589
    - Bunel (Abraham) maître brodeur rue Montorgueil § Mariage de .., 1er février 1709; MC/ET/XIX/589
      contrat de mariage; Bunel, Abraham
    - Pallein (Louis), maître menuisier, rue Sainte-Marie § Mariage de la fille de .., 1er février 1709; MC/ET/XIX/589
      contrat de mariage; Pallein, Louis
    - Harté (Michel) maître serrurier rue Saint-Louis, Ile Notre Dame § transport de rente par la veuve de .., 3 février 1709; MC/ET/XIX/589
      transport de droits; Harté, Michel
    - Grandeire (Jean Baptiste) marchand faïencier; rue Bourg Thibours § bail, 1er mars 1709; MC/ET/XIX/589
      bail; Grandeire, Jean Baptiste
    - Daragon (Pierre) tapissier rue de Jouy § Subdivision, 14 mars 1709; MC/ET/XIX/589
      Daragon, Pierre
    - Duval (Roch), maître peintre, rue des Gravilliers § Transport de rente, 19 mars 1709; MC/ET/XIX/589
      transport de droits; Duval, Roch
    - Chebeuf (Jean) marchand tapissier rue Saint-Antoine § transaction, 6 avril 1709; MC/ET/XIX/589
      accord; Chebeuf, Jean
    - Levesque (Jacques), marchand orfèvre joaillier, rue Saint-Antoine § Transport de bail, 11 avril 1709; MC/ET/XIX/589
      Levesque, Jacques
    - Reconnaissance portant indemnité de Jean Beausire, architecte maître général des bâtiments du roi et de la ville de Paris, et sa femme, demeurant rue des Lions, à Michel Damonte., 23 avril 1709; MC/ET/XIX/589
      reconnaissance; Lions (rue des); Beausire, Jean (1651-1743); Damonte, Michel; architecte; maçon
    - Couturier (Charles) maître serrurier rue des Rosiers § Constitution au profit de -, 28 avril 1709; MC/ET/XIX/589
      constitution de rente; Couturier, Charles
    - Duluth (Denis François) maître potier d'étain rue Saint-Antoine § bail et Renonciation - 23 avril 1709, 3 mai 1709; MC/ET/XIX/589
      bail; Duluth, Denis François
    - Caoudal (Guillaume) Maître menuisier rue Saint Louis au Marais § transport de bail, 13 mai 1709; MC/ET/XIX/589
      bail; Caoudal, Guillaume
    - Beaurian (Jean) maître menuisier rue Saint Martin § transport de bail et vente de marchandises, 13 mai 1709; MC/ET/XIX/589
      acte de vente; bail; Beaurian, Jean
    - Mosin (Pierre) marchand orfèvre joaillier, rue du Pourtour-Saint-Gervais § obligation, 28 mai 1709; MC/ET/XIX/589
      obligation; Mosin, Pierre
  - Minutes. 1709, juin - décembre, juin - décembre 1709; MC/ET/XIX/590
    - SUZANNE (Estienne) Marchand fondeur § Apport d'écrit portant vente .., 27 juin 1709; MC/ET/XIX/590
      acte de vente; Suzanne, Estienne
    - JACQUINOT (Nicolas) Sculpteur Rue des Coquillières § Partage, 3 juillet 1709; MC/ET/XIX/590
      partage; Jacquinot, Nicolas
    - CHEBOEUF (Jean) Marchand tapissier Rue Saint Antoine § Partage .., 3 juillet 1709; MC/ET/XIX/590
      partage; Cheboeuf, Jean
    - LASTÉ (Claude) Maître Serrurier § Délaissement en avancement d'Hoiries .., 19 juillet 1709; MC/ET/XIX/590
      Lasté, Claude
    - LASTÉ (Michel) Maître Serrurier § Délaissement en avancement d'Hoiries .., 19 juillet 1709; MC/ET/XIX/590
      Lasté, Michel
    - Gaillard (Jean), marchand orfèvre, rue du Chantre § Vente de route .., 20 juillet 1709; MC/ET/XIX/590
      acte de vente; Gaillard, Jean
    - Decomble (Claude), marchand orfèvre § Constitution .., 30 août 1709; MC/ET/XIX/590
    - Mosin (Pierre), marchand orfèvre joaillier, rue du Pourtour-Saint-Gervais § Constitution .., 30 août 1709; MC/ET/XIX/590
    - HUYARD (François) Marchand tapissier § Mariage de la fille de .., 24 novembre 1709; MC/ET/XIX/590
      contrat de mariage; Huyard, François
  - Minutes. 1710, janvier - juin, janvier - juin 1710; MC/ET/XIX/591
    - FONTAINES PUBLIQUES (garde et ayant charge des) § Contrat de mariage de Mathurin CHAVANNE et Judith PRÉVOST, où signe comme témoin Jean BEAUSIRE, conseiller du roi, architecte et garde et ayant charge des FONTAINES PUBLIQUES, contrôleur des bâtiments de la ville de Paris., 8 janvier 1710; MC/ET/XIX/591
      contrat de mariage; Fontaines Publiques, garde et ayant charge des
    - BEAUSIRE (Jean) conseiller du Roi - Architecte - Garde et ayant charge des fontaines publiques - Contrôleur des bâtiments de la Ville de Paris § Témoin au Contrat de mariage de Maître Mathurin CHAVANNE, Conseiller et Procureur du Roi à Limours et Damoiselle Judith PREVOST, fille majeure, 8 janvier 1710; MC/ET/XIX/591
    - THIERRY Claude Maître pâtissier - Bourgeois de Paris Rue neuve des Petits-Champs, paroisse Saint-Eustache § Inventaire après décès de Claude THIERRY à la requête de Marie CABOURET sa veuve - commune en biens - donataire mutuelle (fosse, 18 Mars 1698), 17 janvier 1710; MC/ET/XIX/591; 10 folios
    - PAYARD Anne veuve de Etienne DUCROC, tailleur de pierre Rue de la Mortellerie paroisse Saint-Gervais § Inventaire après décès de Anne PAYARD biens de leurs successions à la requête d'Antoine GARDY, maçon, et Nicole DUCROC, sa femme fille des défunts, et leur héritière pour 1/3 le dit GARDY tuteur des 2 autres enfants, mineurs, 19 février 1710; MC/ET/XIX/591; 3 folios
    - Du croc (Etienne) tailleur de pierres rue de la Mortellerie § Inventaire après le décès de .., 19 février 1710; MC/ET/XIX/591
      inventaire; Du Croc, Etienne
    - Gardy (Antoine) maçon rue de la Mortellerie en qualité de Tuteur § Inventaire, 19 février 1710; MC/ET/XIX/591
      inventaire; Gardy, Antoine
    - Testament de Siméon Hebert, conseiller au présidial de Soissons, qui désigne comme son exécuteur testamentaire Jean Beausire, architecte, maître général des bâtiments du roi, demeurant rue des Lions, à qui il lègue un tableau., 5 mars 1710; MC/ET/XIX/591
      testament; Lions (rue des); Beausire, Jean (1651-1743); Hebert, Siméon; architecte; magistrat; maçon
    - ELARD Anne femme de Pierre DAMILAVILLE maître rôtisseur à Paris Vieille rue du Temple, par/se/ Saint-Jean en Grève § Inventaire après décès de Anne ELARD à la requête de Pierre DAMILAVILLE son mari, tuteur de Marie Anne, 10 ans, et Jeanne Louise Damilaville (8 ans) leurs filles seules héritières de leur mère. Voir testament et invent/re/ après décès dudit Damilaville, XIX, 591, 18 Mars et 4 Avril 1710, 6 mars 1710; MC/ET/XIX/591; fol. 6
    - Inventaire après décès de Siméon Hebert, conseiller au présidial de Soissons avec Jean Beausire, architecte maître général des bâtiments du roi, demeurant rue des Lions, en qualité d'exécuteur testamentaire, à qui il lègue un tableau., 13 mars 1710; MC/ET/XIX/591
      inventaire après décès; Lions (rue des); Beausire, Jean (1651-1743); Hebert, Siméon; architecte; magistrat; maçon
    - HEBERT Simeon Maître-Conseiller d'honneur au Présidial de Soissons Rue neuve et Paroisse Saint Paul § Inventaire après décès de Simeon HEBERT à la requête de Maître Jean BEAUSIRE, maître général des bâtiments de S.M. et de l'Hôtel de Ville - exécuteur de son testament olographe (déposé XIX, 591, 5 Mars 1710) - et de maître Jean HEBERT son fils trésorier des Ponts et chaussées de Soissons, 13 mars 1710; MC/ET/XIX/591; 7 folios + 1 pièce
    - Consentement portant obligation concernant Jean Beausire, architecte, maître général des bâtiments du roi, demeurant rue des Lions., 22 mars 1710; MC/ET/XIX/591
      ratification; Lions (rue des); Beausire, Jean (1651-1743); architecte; maçon
    - DAMILAVILLE Pierre Sieur-Maître rôtisseur, bourgeois de Paris Vieille rue du Temple, paroisse Saint-Jean en grève § Inventaire après décès de Pierre DAMILAVILLE à la requête de sieur Jean DAMILAVILLE, maître rôtisseur - Claude DELARUE, maître rôtisseur, et Anne Catherine DAMILAVILLE sa femme lui exécuteur testamentaire; Testament = XIX, 591, 18 mars 1710 voir inventaire aprés décès de Anne ELARD sa dernière femme, 4 avril 1710; MC/ET/XIX/591; 6 folios
      inventaire après décès; testament
    - Godin (Denis Germain), marchand orfèvre, à Paris § Procuration, 4 avril 1710; MC/ET/XIX/591
      procuration; Godin, Denis Germain
    - Desvignes (Jacques) maître serrurier rue de la Sourdière § renonciation, 23 avril 1710; MC/ET/XIX/591
      Desvignes, Jacques
    - DELAMARCHE Marie épouse de Pierre FLORANCE, maître cordonnier Rue Saint Martin, paroisse Saint Laurent § Inventaire après décès de Marie DELAMARCHE à la requête de Pierre FLORANCE son mari, tuteur de Françoise FLORANCE (4 ans 1/2) leur fille - en présence de Pierre COURTOIS, maître menuisier, subrogé tuteur, 24 avril 1710; MC/ET/XIX/591; 3 folios
    - Quillet (Jean Nicolas) marchand tapissier rue de Grenelle § bail, 25 mai 1710; MC/ET/XIX/591
      bail; Quillet, Jean Nicolas
    - Laboissiere (Michel de) sculpteur rue du Roi de Sicile § désistement, 6 juin 1710; MC/ET/XIX/591
      Laboissiere, Michel de
  - Minutes. 1710, juillet - décembre, juillet - décembre 1710; MC/ET/XIX/592
    - PETITMAIRE Jacques Prêtre-Prieur d'Enjambes, Chanoine honoraire de la Cathédrale de Touf, Chapelain ordinaire de la défunte Reine Hôtel de Pruilly, Rue Geoffroy l'Asnier, par Saint-Paul § Inventaire après décès de Jacques PETITMAIRE à la requête de Messire Claude PETIT MAIRE, prêtre, bachelier en Théologie, demeurant Vieille rue du Temple, son frère, et des autres frère, soeurs, neveux, nièces, etc..., 7 juillet 1710; MC/ET/XIX/592; 6 folios + 2 pièces
    - Delorme (Jacques) marchand tapissier à Paris § Convention, 11 juillet 1710; MC/ET/XIX/592
      Delorme, Jacques
    - Lapierre de Lorme (Simon de) marchand tapissier Vieille rue du Temple § Convention, 11 juillet 1710; MC/ET/XIX/592
      Lapierre de Lorme, Simon de
    - Mosin (Pierre), marchand orfèvre, rue du Pourtour-Saint-Gervais § bail, 23 juillet 1710; MC/ET/XIX/592
    - Bernard (Charles) maçon à Créteil § quittance d'achat, 14 août 1710; MC/ET/XIX/592
      quittance; Bernard, Charles
    - OBRIOT Marie Dame-Veuve de Maître Jean LE COMTE Avocat au Parlement Conseiller du Roi, garde des sceaux au Présidial de Melun En la maison des Filles de la Croix, Impasse de Guyéméne, par /sse/ Saint-Paul § Inventaire après décès de Marie OBRIOT à la requête de Dame Catherine OBRIOT sa soeur, veuve de Messire Claude DE MARCILLAC.; Testament olographes et codicilles déposés le 21 Août 1710, XIX, 592, 3 septembre 1710; MC/ET/XIX/592; 5 folios
    - Bail à rente concernant Antoine Hebert, peintre ordinaire du roi, graveur, enlumineur et sculpteur, demeurant rue des Nonnains-d'Hyeres., 16 septembre 1710; MC/ET/XIX/592
      bail; Nonnains-d'Hyères (rue des); Hebert, Antoine; dessinateur; graveur; peintre; sculpteur
    - COLAS Joseph Sieur, Maître brodeur chasublier, bourgeois de Paris, et ancien de sa communauté rue Saint-Denis, paroisse Saint Sauveur § Inventaire après décès de Joseph COLAS à la requête de Marie LE CLERC sa veuve, 23 septembre 1710; MC/ET/XIX/592; 3 folios
    - Colas (Joseph) maître brodeur chasubles rue Saint-Denis § Inventaire après le décès de .., 23 septembre 1710; MC/ET/XIX/592
      inventaire; Colas, Joseph
    - HORNET Nicole Jeanne femme de Sieur Jean Baptiste DEGUERNES marchand, bourgeois de Paris Rue Tirechappe, paroisse Saint-Germain-l'Auxerrois § Inventaire après décès de HORNET Nicole Jeanne à la requête du sr DEGUERNES son mari, tuteur de leur fils unique, mineur-, 27 septembre 1710; MC/ET/XIX/592; 6 folios
    - Mosin (Pierre), marchand orfèvre joaillier, rue du Pourtour-Saint-Gervais § Transaction portant cession, 30 septembre 1710; MC/ET/XIX/592
      accord; Mosin, Pierre
    - GIRARDY Léonard - dit 'LA TOUR' Maçon Rue Sainte Marguerite, Faub/g/ Saint-Antoine par Saint-Paul § Inventaire après décès de GIRARDY Léonard - dit 'LA TOUR' à la requête de Marie VOY sa veuve, auparavant veuve de Jean CORDIER - tutrice de leurs 2 enfants mineurs, 3 folios., 3 octobre 1710; MC/ET/XIX/592
      inventaire; Girardy, Léonard
    - Girardy dit Latour (Jean) maçon et entrepreneur rue Sainte Marguerite § Inventaire après le décès de .., 3 octobre 1710; MC/ET/XIX/592
      inventaire; Girardy dit Latour, Jean
    - Quittance avec devis de charpenterie pour la construction d'une maison, sise au bout de la rue de Vaugirard, appartenant à Mathurin Chavane, bourgeois de Paris., 7 octobre 1710; MC/ET/XIX/592
      quittance; devis; Vaugirard (rue de); Chavane, Mathurin
    - Poinset (Pierre) maçon à Vitry-s/Seine § Mariage de .., 9 octobre 1710; MC/ET/XIX/592
      contrat de mariage; Poinset, Pierre
    - Aufrere (Jean Baptiste) marchand tabletier à Paris § délivrance de legs et Abstention de succession, 16 octobre 1710 - 28 décembre 1710; MC/ET/XIX/592
      Aufrere, Jean Baptiste
    - Heurteult (Etienne) marchand tabletier à Paris § délivrance de legs et Abstention de legs .., 16 octobre 1710 - 28 décembre 1710; MC/ET/XIX/592
      Heurteult, Etienne
    - LAVANDIER François Officier débardeur sur les Ports de Paris Quai des Ormes, paroisse Saint Paul § Inventaire après décès de François LAVANDIER à la requête de Madeleine LEGENDRE sa veuve de Denis SALVAT, maçon, et Anne LAVANDIER sa femme, fille et seule héritière du défunt, 21 octobre 1710; MC/ET/XIX/592; 3 folios
    - RENAU Gilles Sieur-Maitre charron, bourgeois de Paris Quai des Ormes, paroisse Saint-Gervais § Inventaire après décès de Gilles RENAU à la requête du sr Jacques GUERIN, juré porteur de grains dem/t/ quai des Ormes, tuteur de Perrette Elisabeth RENAU, 12 ans, fille du défunt et de défunte Elisabeth GUERIN sa femme, 10 novembre 1710; MC/ET/XIX/592; 7 folios
    - MOREAU Nicolas Sieur-Officier de la Vénerie du Roi Rue des Prêcheurs, paroisse Saint Eustache § Inventaire après décès de Nicolas MOREAU à la requête de D/lle/ Louise CHAVANE sa veuve, tutrice de leur fils unique.;; 1 pièce (Inventaire de 2 maisons à Saint-Arnoult en Yvelines), 20 décembre 1710; MC/ET/XIX/592; 5 folios
    - ACHINET Marie Marguerite femme du Sieur Jean Baptiste ABRAHAM maître distillateur-bourgeois de Paris Rue Saint-Antoine, paroisse Saint-Gervais § Inventaire après décès de Marie Marguerite ACHINET à la requête du Sieur Jean Baptiste IBRAHAM, 22 décembre 1710; MC/ET/XIX/592; 7 folios
    - DAUPHIN Françoise Damoiselle - femme du Sieur GERAUD DuBary dit SAMSON, chef de cuisine du Comte de D'HONA Rue de Tournon - paroisse Saint Sulpice § Inventaire après décès de Françoise DAUPHIN à la requête du Sieur Antoine RIVES, Officier de Monsieur D'HARIAC, ayant la procuration du sieur GERAUD, 22 décembre 1710; MC/ET/XIX/592; 4 folios + 1 pièce
      procuration; inventaire
  - Minutes. 1711, janvier - juin, janvier - juin 1711; MC/ET/XIX/593
    - Aufrere (Jean Baptiste) marchand tabletier rue Planche Mibray § transport de rente, 7 janvier 1711; MC/ET/XIX/593
      transport de droits; Aufrere, Jean Baptiste
    - Heurtault (Etienne) marchand tabletier rue des Arcis § transport de rente, 7 janvier 1711; MC/ET/XIX/593
      transport de droits; Heurtault, Etienne
    - Consentement concernant Antoine Hebert, peintre ordinaire du roi, demeurant rue des Nonnains-d'Hyeres, 12 janvier 1711; MC/ET/XIX/593
      ratification; Nonnains-d'Hyères (rue des); Hebert, Antoine; peintre
    - Grevelle (Jean Louis) brodeur grande rue du fg. Saint-Antoine § Désistement de la veuve de .., 16 janvier 1711; MC/ET/XIX/593
      Grevelle, Jean Louis
    - Aufrere (Jean Baptiste) marchand tabletier rue Planche Mibray § Vente de rente, 21 janvier 1711; MC/ET/XIX/593
      acte de vente; Aufrere, Jean Baptiste
    - Seheult (Jacques), marchand orfèvre joaillier, rue du Four § Renonciation de la veuve de .., 12 février 1711; MC/ET/XIX/593
      renonciation; Seheult, Jacques
    - Suret (Melchior) maître potier d'étain rue Saint-Antoine § quittance, 18 avril 1711; MC/ET/XIX/593
      quittance; Suret, Melchior
    - Inventaire après décès de Michel Benard, officier juré porteur de grain, demeurant au quai des Ormes, paroisse Saint-Gervais, à la requête de Marie Eustache, sa veuve, et Mathieu et Martin Benard, fils mineurs des précédents, et de Michel Benard, maître sculpteur, demeurant aux Gobelins, paroisse Saint-Hippolyte, également héritier en tant que fils de feu Michel Benard., 20 mai 1711; MC/ET/XIX/593
      inventaire après décès; Gobelins (manufacture des); Ormes (quai des); Benard, Martin; Benard, Mathieu; Benard, Michel (fils); Benard, Michel (père); Eustache, Marie; magasinier; sculpteur
    - Davy (François) tailleur de pierres lieu dit Villeverte § apprentissage du neveu de .., 31 mai 1711; MC/ET/XIX/593
      contrat d'apprentissage; Davy, François
    - Quittance portant délaissement concernant Michel Benard, maître sculpteur aux Gobelins, comme héritier de feu son père Michel Benard après le décès de Marie Eustache, veuve de ce dernier, demeurant quai des Ormes, paroisse Saint-Gervais, dont inventaire après décès au 20 mai 1711., 6 juin 1711; MC/ET/XIX/593
      quittance; cession; Gobelins (manufacture des); Ormes (quai des); Benard, Michel (fils); Benard, Michel (père); Eustache, Marie; sculpteur
  - Minutes. 1711, juillet - décembre, juillet - décembre 1711; MC/ET/XIX/594
    - Mercier (Charles) horloger au Marché Neuf § Inventaire après le décès de la mère de .., 16 juillet 1711; MC/ET/XIX/594
      inventaire; Mercier, Charles
    - Mercier (Antoine), maître peintre, en émail à Paris § Inventaire après le décès de la veuve de .., 16 juillet 1711; MC/ET/XIX/594
      inventaire; Mercier, Antoine
    - Mercier (Hugues), peintre, quai des Augustin § Inventaire après le décès de la mère de, 16 juillet 1711; MC/ET/XIX/594
      inventaire; Mercier, Hugues
    - Guillemart (Henri), maître peintre, quai des Augustins § Inventaire après le décès de la belle-mère de .., 16 juillet 1711; MC/ET/XIX/594
      inventaire après décès; Guillemart, Henri
    - Varenne (Claude) architecte, maître maçon quai des Ormes § Main levée, 19 juillet 1711; MC/ET/XIX/594
    - Bref état de compte reconnu par Jean Beausire, architecte, maître général des bâtiments du roi, demeurant rue des Lions, comme exécuteur testamentaire de Simon Hébert, conseiller d'honneur au siège présidial de Soissons, suivant testament olographe du dernier février 1710, déposé chez maître Taboüé notaire. Il est suivi d'un acte de consentement portant cession et transport de la part de la famille Hébert, à la même date., 14 septembre 1711; MC/ET/XIX/594
      compte; ratification; Lions (rue des); Beausire, Jean (1651-1743); Hébert, Simon; architecte; magistrat; maçon
    - Mariage de Nicolas Lesueur, graveur demeurant rue Tiron, avec Etiennette Catherine Rousseau., 19 septembre 1711; MC/ET/XIX/594
      contrat de mariage; Tiron (rue); Lesueur, Nicolas; Rousseau, Etiennette Catherine; graveur
    - Mercier (Charles) horloger au Marché Neuf § réduction de legs, 26 septembre 1711; MC/ET/XIX/594
      Mercier, Charles
    - Mercier (Antoine) maître peintre en émail à Paris § réduction de legs et Renonciation de la veuve de .. même date, 26 septembre 1711; MC/ET/XIX/594
      Mercier, Antoine
    - Mercier (Hugues), peintre, rue Saint-Denis § réduction de legs, 26 septembre 1711; MC/ET/XIX/594
      Mercier, Hugues
    - Guillemart (Henri), maître peintre; quai des Augustins § Réduction de legs, 26 septembre 1711; MC/ET/XIX/594
      Guillemart, Henri
    - Devienne (Pierre) marchand joaillier lapidaire; quai des Orfèvres § bail, 8 novembre 1711; MC/ET/XIX/594
      bail; Devienne, Pierre
    - Mosin (Pierre), marchand orfèvre, rue du Pourtour-Saint-Gervais § Bail, 8 novembre 1711; MC/ET/XIX/594
    - Delahaye (Pierre) marchand joaillier quai des Orfèvres § bail à la veuve de .., 16 novembre 1711; MC/ET/XIX/594
      bail; Delahaye, Pierre
    - Barat (Mathurin) maître serrurier rue de Nappe § Vente d'un métier à faire les bas par -, 4 décembre 1711; MC/ET/XIX/594
      acte de vente; Barat, Mathurin
    - Royer (Henri) maître tapissier rue Sainte-Croix-de-la-Bretonnerie estime les marchandises de tapissier § Inventaire, 10 décembre 1711; MC/ET/XIX/594
      inventaire; Royer, Henri
    - Girard (Nicolas) maître tapissier rue Bourg Tibourg, estimé les marchandises de tapissier § Inventaire, 10 décembre 1711; MC/ET/XIX/594
      inventaire; Girard, Nicolas
    - Rougeot (Macé Joseph) marchand et maître tapissier Vieille rue du Temple § Inventaire après le décès de .., 10 décembre 1711; MC/ET/XIX/594
      inventaire; Rougeot, Macé Joseph
    - Le tailleur de Boncourt (Pierre) maître maçon rue Illerin Bertin § Certificat, 12 décembre 1711; MC/ET/XIX/594
      Le Tailleur de Boncourt, Pierre
  - Minutes. 1712, janvier - juin, janvier - juin 1712; MC/ET/XIX/595
    - Cointelle (Claude) maître tapissier rue de la Tisseranderie § Obligation, 9 mars 1712; MC/ET/XIX/595
      obligation; Cointelle, Claude
    - Varenne (Claude) architecte, maître maçon quai des Ormes § Vente et Bail à ferme., 20 mars 1712; MC/ET/XIX/595
      acte de vente; bail; Varenne, Claude
    - Mainlevée concernant Victor Dailly, architecte, demeurant rue Montorgueil., 9 avril 1712; MC/ET/XIX/595
      mainlevée; Montorgueil (rue); Ailly, Victor Thierry d' (16..-17..); architecte
    - Bingant (François), marchand orfèvre, rue Saint Louis § Bail, 17 avril 1712; MC/ET/XIX/595
    - Devienne (Jean), marchand orfèvre, rue Saint-Louis § Bail, 17 avril 1712; MC/ET/XIX/595
    - Delaporte (Jean) maçon à Issy § bail, 27 avril 1712; MC/ET/XIX/595
      bail; Delaporte, Jean
    - Pinet (Jean), menuisier, grande rue du Faubourg Saint-Antoine § Inventaire après le décès de .. et Mariage de la veuve de .. 24 juin 1712, 4 mai 1712; MC/ET/XIX/595
      inventaire après décès; contrat de mariage; Pinet, Jean
    - Pironneau (Jean) maître potier d'étain rue Saint-Antoine § bail, 4 mai 1712; MC/ET/XIX/595
      bail; Pironneau, Jean
    - Collier (Nicolas) maître doreur sur fer, cuivre et laiton; rue des Arcis § Mariage de .., 5 juin 1712; MC/ET/XIX/595
      contrat de mariage; Collier, Nicolas
  - Minutes. 1712, juillet - décembre, juillet - décembre 1712; MC/ET/XIX/596